【裁判字號】    95,簡上,195
【裁判日期】    950822
【裁判案由】    竊盜
【裁判全文】
臺灣臺南地方法院刑事判決             95年度簡上字第195號
上  訴  人  臺灣臺南地方法院檢察署檢察官
被      告  庚○○
                    （
上列上訴人因被告竊盜等案件，不服本院九十五年度簡字第一一
四五號中華民國九十五年四月二十五日第一審簡易判決（聲請簡
易判決處刑案號：九十五年度速偵字第六六號），提起上訴，暨
移請併案審理（九十五年度偵字第七二九一號、第七四一０號、
第七四一一號、第七五三二號、第八五七二號、第八六六七號）
，本院管轄之第二審合議庭認應改依通常程序審理，並自為第一
審判決如下：
    主  文
原判決撤銷。
庚○○連續於夜間侵入住宅竊盜，處有期徒刑壹年肆月。偽造之
「己○○」署押貳枚均沒收。
    事  實
一、庚○○因沾染毒癮缺錢購買毒品施用，且其父患病急需現金
    週轉，竟意圖為自己不法所有，基於竊取之概括犯意，連續
    於附表壹所示之時間、地點，以附表壹所示之方式，先後竊
    取如附表壹編號一至五、七至十三所示各被害人之財物得手
    ，附表壹編號六則未得手；且於竊得附表壹編號四己○○之
    國泰世華銀行信用卡後，基於偽造簽帳單並持以行使用以詐
    欺取財之概括犯意，連續於附表貳所示之時間、地點，以附
    表貳所示之方式，先後盜刷附表貳所示金額得手，足生損害
    於己○○、各特約商店及國泰世華銀行；並於竊得附表壹編
    號七、十所示丁○○、戊○○之財物後，基於不正利用自動
    付款設備詐欺之概括犯意，連續於附表所示之時間、地點
    ，以附表所示之方式，先後盜領附表所示現金得手。嗣
    經甲○○、乙○○報警處理，為警循線先於九十五年三月三
    日通知庚○○到案說明，扣得附表壹編號一所示扣押物品（
    已發還甲○○）；又於九十五年三月三十一日下午五時二十
    分許，在臺南縣永康市○○路四一六號前，因騎乘附表壹編
    號九所示贓車，為警當場查獲，扣得附表壹編號九所示扣押
    物品（已發還子○○）；又於九十五年四月八日上午十一時
    十五分許，在臺南市○區○○路二五０號前，因騎乘附表壹
    編號十一所示贓車，為警當場查獲，扣得附表壹編號十一所
    示扣押物品（已發還蔡美雪）；再於九十五年四月十二日晚
    上七時四十分許，在臺南縣仁德鄉○○路四二四號前，因騎
    乘附表壹編號十二所示贓車，為警當場查獲，扣得附表壹編
    號十二、十三所示扣押物品（已分別發還寅○○○、壬○○
    ），並循線查悉全情。
二、案經子○○訴由臺南縣警察局永康分局報請臺灣臺南地方法
    院檢察署檢察官偵查後聲請以簡易判決處刑，暨乙○○、辛○○、己○○、癸○○分別訴由臺南縣警察局歸仁分局及臺
    南市警察局第四分局分別報請臺灣臺南地方法院檢察署檢察
    官偵查後移請併案審理。
    理  由
一、上揭犯罪事實，業據被告庚○○於本院準備程序及審理中均
    自白承認，且有證人即被害人甲○○、丙○○、乙○○、癸○○、丁○○、巳○○、子○○、戊○○、丑○○、寅○○○、壬○○於警詢中之證言，證人即被害人辛○○、己○○
    於警詢及偵訊中之證言，證人劉俊福、辰○○、卯○○於警
    詢中之證言可稽，此外，復有和信電訊通聯調閱查詢單、扣
    押物品目錄表、甲○○出具之贓物認領保管單一紙、劉俊福
    提供之估讓憑單一紙、扣押物照片六張（以上見九十五年度
    偵字第七二九一號警卷）、「易達商場」監視器攝得畫面翻
    拍照片二張（見九十五年度偵字第八五七二號警卷）、「來
    德銀樓」簽帳單一紙、國泰世華銀行持卡人爭議交易聲明書
    一紙、「來德銀樓」監視器攝得畫面翻拍照片二張（以上見
    九十五年度偵字第八六六七號警卷）、「金東興銀樓」金飾
    買入登記簿一紙、乙○○住處現場照片二張（以上見九十五
    年度偵字第七五三二號警卷）、燦坤實業股份有限公司仁德
    營業處電子計算機統一發票、扣押物品目錄表、寅○○○及
    壬○○出具之贓物認領保管單各一紙、丁○○之華僑銀行活
    期儲蓄存款存摺封面暨交易明細表一紙、監視器攝得畫面翻
    拍照片四張、扣押物照片三張、車輛車牌失竊作業─查獲車
    輛認可資料一紙（以上見九十五年度偵字第七四一一號警卷
    ）、扣押書、子○○出具之贓物認領保管單、臺南縣警察局
    車輛協尋電腦輸入單、車輛尋獲電腦輸入單、車輛竊盜車牌
    失竊資料個別查詢報表─查詢車輛認可資料、車輛牌失竊作
    業─查獲車輛認可資料各一紙、扣押物照片三張（以上見九
    十五年度速偵字第六六號警卷）、扣押書目錄表、丑○○出
    具之贓物認領保管單一紙、車輛竊盜車牌失竊資料個別查詢
    報表─查詢車輛認可資料二紙、臺南市警察局車輛車牌尋獲
    電腦輸入單一紙（以上見九十五年度偵字第七四一０號警卷
    ）附卷可憑，足認被告之任意性自白均與事實相符，堪以採
    信。本案事證明確，被告犯行堪以認定，應依法論科。
二、論罪科刑：
  (一)查被告於本院審理中自承就附表壹編號十三部分，於行竊當
    時已係夜間（日沒後），且該處係透天厝，一樓前半部係車
    庫、後半部係住家等語（本院簡上字卷第六七頁），顯見被
    告所侵入之車庫係屬住宅之一部分無訛。核被告就附表壹編
    號一至五、七至十二所為，均係犯刑法第三百二十條第一項
    之竊盜罪，就附表壹編號六所為，係犯刑法第三百二十條第
    三項、第一項之竊盜未遂罪，就附表壹編號十三所為，係犯
    刑法第三百二十一條第一項第一款之於夜間侵入住宅竊盜罪
    ，且其中編號三、四、六另犯刑法第三百零六條第一項之侵
    入住宅罪。又簽帳單既係私人用以表示持卡人持卡消費之證
    明，應屬私文書性質，是被告就附表貳所為，均係犯刑法第
    二百十六條、第二百十條之行使偽造私文書罪、同法第三百
    三十九條第一項之詐欺取財罪，其偽造署押應屬偽造私文書
    之階段行為，又其偽造私文書後進而行使，其偽造之低度行
    為應為其行使之高度行為所吸收，不另論罪。再被告就附表
    所為，均係犯刑法第三百三十九條之二第一項之利用自動
    付款設備詐欺罪。聲請簡易判決處刑意旨雖認被告僅成立刑
    法第三百二十條第一項之竊盜罪嫌，惟其起訴事實業已擴張
    ，核與刑事訴訟法第三百條所謂法院於事實同一之範圍內，
    在不擴張或減縮原訴之原則下，得變更起訴法條之情形不同
    （最高法院九十五年度臺上字第三二一六號、第九二六號、
    九十三年度臺上字第六二三二號、九十二年度臺上字第四四
    ０二號判決意旨參照），然本院據以論罪科刑之法條既已有
    所不同，爰於審理中依法重新踐行罪名告知。
  (二)上述竊盜罪、竊盜未遂罪、侵入住宅罪、詐欺取財罪暨利用
    自動付款設備詐欺罪中有關於罰金刑之部分，於被告行為後
    ，刑法施行法增訂第一條之一，於九十五年六月十四日公布
    ，並於同年七月一日施行；該條規定：「中華民國九十四年
    一月七日刑法修正施行後，刑法分則編所定罰金之貨幣單位
    為新臺幣。九十四年一月七日刑法修正時，刑法分則編未修
    正之條文定有罰金者，自九十四年一月七日刑法修正施行後
    ，就其所定數額提高為三十倍。但七十二年六月二十六日至
    九十四年一月七日新增或修正之條文，就其所定數額提高為
    三倍。」考其立法理由，係為因應九十四年二月二日修正公
    布、九十五年七月一日施行之刑法施行後，依刑法總則第三
    十三條第五款規定，罰金貨幣單位已改為新臺幣，是以分則
    編各罪所定罰金之貨幣單位，自應配合上開規定修正，為使
    罰金數額趨於一致，避免衍生新舊法比較適用問題，以緩和
    實務適用法律之衝擊，於不變動罰金數額之前提下，而為制
    定（前揭條文立法意旨參照），換言之，刑法施行法第一條
    之一係在替代罰金罰鍰提高標準條例部分條文，與適用罰金
    罰鍰提高標準條例之結果相同，對於被告而言並不發生有利
    或不利之問題，僅係將貨幣單位由銀元改為新臺幣，並非法
    律變更刑度之條文，當無須就新舊法比較適用。
  (三)被告先後多次犯行，時間緊接，方法相同，觸犯構成要件相
    同之罪名，顯係基於概括犯意反覆為之，惟被告行為後，刑
    法第五十六條連續犯之規定，業於九十四年二月二日修正公
    布刪除，並於九十五年七月一日施行，依修正後刑法而言，
    被告各次行為將各別獨立論罪，此較諸修正前適用刑法第五
    十六條連續犯之規定論以一罪並加重其刑，顯以修正前刑法
    第五十六條之規定較有利於被告。是既無刑法第二條第一項
    但書之情形，自仍應依刑法第二條第一項本文之規定適用被
    告行為時之法律，而論以連續犯（最高法院九十五年第八次
    刑事庭會議決議內容參照）。故應依修正施行前刑法第五十
    六條連續犯之規定，就竊盜部分論以最重之於夜間侵入住宅
    竊盜罪，就侵入住宅、行使偽造私文書、詐欺取財、利用自
    動付款設備詐欺部分各分別論以一罪（詐欺取財罪及利用自
    動付款設備詐欺罪之構成要件不同，無從論以連續犯），並
    均依法加重其刑。
  (四)被告所犯前述各罪間，有方法、目的之牽連關係。惟被告行
    為後，刑法第五十五條牽連犯之規定，亦於九十四年二月二
    日修正公布刪除，並於九十五年七月一日施行，是依修正前
    即行為時舊法應從一重處斷之罪，因新法已刪除牽連犯之規
    定，致所犯各罪應依數罪併罰之規定分論併罰，則比較新舊
    法之結果，新法規定並非較有利於被告，依刑法第二條第一
    項本文規定，自應適用行為時之修正前刑法第五十五條牽連
    犯規定，從較重之罪名處斷。故本案被告自應適用修正施行
    前刑法第五十五條牽連犯之規定，從較重之刑法第三百二十
    一條第一項第一款於夜間侵入住宅竊盜罪處斷。
  (五)檢察官雖僅就被告所犯附表壹編號九之犯行聲請以簡易判決
    處刑，惟被告就附表壹編號一至八、十至十三及附表貳、
    所示之犯行（均經檢察官移請併案審理），與前述業已聲請
    簡易判決處刑之部分，有連續犯或牽連犯之裁判上一罪關係
    ，為起訴效力所及，本院自應併予審理。又併辦意旨雖認被
    告所為係犯刑法第三百二十二條之常業竊盜罪嫌，惟觀諸被
    告多次供承係因沾染毒癮缺錢購毒施用，且其父重病需要現
    金就醫，始為本案犯行，而被告於違犯本案前並無任何竊盜
    前科，犯案期間亦曾有正當工作，本院認依卷內證據尚不足
    以認定被告確有以竊盜為常業恃以為生之意思，此部分併辦
    意旨應有誤會，附此敘明。
  (六)原審以本案事證明確，據以論罪科刑，固非無見。惟查，被
    告尚有附表壹編號一至八、十至十三及附表貳、所示之犯
    行，原審未及審酌前揭併案部分，亦未及審酌新舊法比較，
    尚有未洽，檢察官以原審未及審酌併案部分為由提起上訴，
    為有理由，自應由本院管轄之第二審合議庭予以撤銷改判。
  (七)又刑法第五十七條規定雖併同修正公布施行，然此為法院就
    刑之裁量及酌減審認標準見解之明文化，非屬法律變更（最
    高法院九十五年度第八次刑事庭會議決議內容參照），毋庸
    比較。爰審酌被告另有施用毒品之前科紀錄，有臺灣高等法
    院被告前案紀錄表在卷可查，教育程度為高中畢業，雖年輕
    力壯且四肢健全，竟不思憑己力賺取正當收入，反而希冀不
    勞而獲，竊取次數高達十三次，且尚有侵入住宅、盜刷他人
    信用卡及盜領他人存款等行為，造成各被害人損害非輕，雖
    部分贓物業已發還各被害人，惟迄今均未賠償損害並達成和
    解，犯罪動機係因沾染毒癮缺錢購毒施用及為父籌措醫療費
    用，及犯後坦承全部犯行，態度良好等一切情狀，量處如主
    文第二項所示之刑。
  (八)再者，被告偽造之簽帳單二紙業已提出行使而交付於各特約
    商店店員，非屬被告所有，惟其上之「己○○」署押二枚仍
    屬偽造之署押，既無積極證據證明業已滅失，自仍應依刑法
    第二百十九條之規定，不問屬於被告所有與否，均予宣告沒
    收。
三、末按檢察官聲請以簡易判決處刑之案件，經法院認為有刑事
    訴訟法第四百五十一條之一第四項但書之情形者，應適用通
    常程序審判之，刑事訴訟法第四百五十二條定有明文。又管
    轄第二審之地方法院合議庭受理簡易判決上訴案件，應依通
    常程序審理；其認案件有刑事訴訟法第四百五十二條之情形
    者，應撤銷原判決，逕依通常程序為第一審判決，法院辦理
    刑事訴訟簡易程序案件應行注意事項第十四條亦定有明文。
    本院諭知如主文第二項所示之刑既不合於刑事訴訟法第四百
    四十九條所定得以簡易判決處刑案件之科刑範圍，揆諸前揭
    說明，自應撤銷原判決，逕依通常程序為第一審判決，併此
    指明。
據上論斷，應依刑事訴訟法第四百五十五條之一第一項、第三項
、第四百五十二條、第三百六十九條第一項前段、第三百六十四
條、第二百九十九條第一項前段，刑法第二條第一項本文、修正
施行前刑法第五十六條、刑法第三百二十一條第一項第一款、第
三百零六條第一項、第二百十六條、第二百十條、第三百三十九
條第一項、第三百三十九條之二第一項、修正施行前刑法第五十
五條、刑法第二百十九條，刑法施行法第一條之一第一項、第二
項，判決如主文。
本案經檢察官蘇榮照到庭執行職務。
中    華    民    國    95    年    8     月    22    日
                  刑事第一庭  審判長法  官  沈揚仁
                                    法  官  洪榮家
                                    法  官  張婷妮
以上正本證明與原本無異。
如不服本判決，應於收受送達後10日內向本院提出上訴書狀（應
附繕本）。
                                    書記官  陳姿利
中    華    民    國    95    年    8     月    22    日
附錄本案論罪科刑法條
中華民國刑法第三百二十一條第一項第一款
犯竊盜罪而有左列情形之一者，處六月以上、五年以下有期徒刑
：
一  於夜間侵入住宅或有人居住之建築物、船艦或隱匿其內而犯
    之者。
中華民國刑法第二百十六條
行使第二百十條至第二百十五條之文書者，依偽造、變造文書或
登載不實事項或使登載不實事項之規定處斷。
中華民國刑法第二百十條
偽造、變造私文書，足以生損害於公眾或他人者，處五年以下有
期徒刑。
中華民國刑法第三百三十九條第一項
意圖為自己或第三人不法之所有，以詐術使人將本人或第三人之
物交付者，處五年以下有期徒刑、拘役或科或併科一千元以下罰
金。
中華民國刑法第三百三十九條之二第一項
意圖為自己或第三人不法之所有，以不正方法由自動付款設備取
得他人之物者，處三年以下有期徒刑、拘役或一萬元以下罰金。
附表壹（竊盜及侵入住宅部分）：
┌──┬──────┬──────┬───┬─────────┬─────────┬───────┬─────┐
│編號│時間（民國）│  地    點  │被害人│  行  為  方  式  │竊  得  之  財  物│扣  押  物  品│ 所犯法條 │
│    │            │            │      │                  │  （新臺幣：元）  │              │          │
├──┼──────┼──────┼───┼─────────┼─────────┼───────┼─────┤
│ 一 │九十四年十月│臺南縣關廟鄉│甲○○│趁該處大門未鎖，侵│甲○○之子所有ＡＳ│扣得不含ＳＩＭ│刑法第三百│
│    │一日中午某時│五甲村光復街│（未提│入該處客廳（侵入住│ＵＳ牌、型號Ｍ三０│卡之左列手機一│二十條第一│
│    │（日間）    │九一六巷（併│出告訴│宅部分未據告訴）後│三號、序號三五五一│支（業已發還石│項之竊盜罪│
│    │            │辦意旨書誤載│）    │，徒手竊取置於桌上│000000000│艷凰具領保管）│          │
│    │            │為九十一巷）│      │之右列財物得手，旋│七六號、價值一萬三│              │          │
│    │            │四十號甲○○│      │逃離該處，再於翌（│千元之手機一支（內│              │          │
│    │            │之住處      │      │二）日，以三千五百│含00000000│              │          │
│    │            │            │      │元之代價，將左列手│二六號ＳＩＭ卡一枚│              │          │
│    │            │            │      │機售予不知情之「連│）                │              │          │
│    │            │            │      │長通訊行」負責人劉│                  │              │          │
│    │            │            │      │俊福，劉俊福復轉售│                  │              │          │
│    │            │            │      │予不知情之辰○○  │                  │              │          │
├──┼──────┼──────┼───┼─────────┼─────────┼───────┼─────┤
│ 二 │九十四年十一│臺南縣歸仁鄉│丙○○│見大門未鎖進入該處│丙○○所有皮包一只│無            │刑法第三百│
│    │月十二日上午│歸仁村大通路│（未提│，趁無人注意之際，│（內含丙○○之國民│              │二十條第一│
│    │八時五十三分│五十號「易達│出告訴│徒手竊取置於該處之│身分證、全民健康保│              │項之竊盜罪│
│    │許（日間）  │商場」辦公室│）    │皮包一只（內含右列│險卡、汽車駕駛執照│              │          │
│    │            │內（丙○○之│      │財物），得手後逃離│各一枚、中國信託銀│              │          │
│    │            │工作地點）  │      │該處，現金花用殆盡│行信用卡二枚、台新│              │          │
│    │            │            │      │，其他物品則隨手丟│銀行信用卡一枚、中│              │          │
│    │            │            │      │棄                │國信託金融卡一枚、│              │          │
│    │            │            │      │                  │現金一萬三千元）  │              │          │
├──┼──────┼──────┼───┼─────────┼─────────┼───────┼─────┤
│ 三 │九十四年十二│臺南縣關廟鄉│乙○○│趁該處大門未鎖，侵│乙○○所有金戒指六│無            │刑法第三百│
│    │月二十一日上│東勢村旺萊路│（提出│入該處客廳後，徒手│只、金手鐲一對    │              │零六條第一│
│    │午九時三十分│二一八號吳財│侵入住│竊取置於客廳辦公桌│                  │              │項之侵入住│
│    │許（日間）  │中之住處    │宅及竊│抽屜內之右列財物得│                  │              │宅罪、同法│
│    │            │            │盜告訴│手，旋逃離該處，再│                  │              │第三百二十│
│    │            │            │）    │於同日及翌（二十二│                  │              │條第一項之│
│    │            │            │      │）日，將左列財物持│                  │              │竊盜罪    │
│    │            │            │      │至臺南縣仁德鄉中山│                  │              │          │
│    │            │            │      │路六一三號「金東興│                  │              │          │
│    │            │            │      │銀樓」，先後以一萬│                  │              │          │
│    │            │            │      │三千六百元、一萬五│                  │              │          │
│    │            │            │      │千三百元之代價，售│                  │              │          │
│    │            │            │      │予不知情之該銀樓負│                  │              │          │
│    │            │            │      │責人卯○○，得款共│                  │              │          │
│    │            │            │      │二萬八千九百元    │                  │              │          │
├──┼──────┼──────┼───┼─────────┼─────────┼───────┼─────┤
│ 四 │九十四年十二│臺南縣歸仁鄉│辛○○│趁該處大門未鎖，侵│辛○○所有黃金戒指│無            │刑法第三百│
│    │月二十七日上│辜厝村民權九│（提出│入該處後，徒手竊取│一枚（價值二千元）│              │零六條第一│
│    │午八時四十分│街三號辛○○│侵入住│辛○○所有置於二樓│及數位相機一臺、洪│              │項之侵入住│
│    │許（日間）  │與己○○之住│宅及竊│房內之右列財物，及│永長所有皮夾一只（│              │宅罪、同法│
│    │            │處          │盜告訴│己○○所有置於一樓│內含己○○之國民身│              │第三百二十│
│    │            │            │）、洪│房內之右列財物，得│分證、全民健康保險│              │條第一項之│
│    │            │            │永長（│手後逃離該處，再盜│卡、駕駛執照、國泰│              │竊盜罪    │
│    │            │            │提出竊│刷己○○之右揭信用│世華銀行卡號四五六│              │          │
│    │            │            │盜、偽│卡（詳如附表貳）  │000000000│              │          │
│    │            │            │造文書│                  │一二０七號信用卡、│              │          │
│    │            │            │告訴）│                  │現金卡、金融卡各一│              │          │
│    │            │            │      │                  │枚）              │              │          │
├──┼──────┼──────┼───┼─────────┼─────────┼───────┼─────┤
│ 五 │九十四年十二│臺南縣關廟鄉│癸○○│見車牌號碼ＵＤ─０│車牌號碼ＵＤ─０七│無            │刑法第三百│
│    │月二十八日上│中山路二段二│（提出│七七號自用小客車（│七０號自用小客車一│              │二十條第一│
│    │午八時三十分│六０號前    │竊盜告│車門未鎖）停放該處│輛                │              │項之竊盜罪│
│    │許（日間）  │            │訴）  │有機可乘，趁無人注│                  │              │          │
│    │            │            │      │意之際，徒手開啟車│                  │              │          │
│    │            │            │      │門，以置於車內之鑰│                  │              │          │
│    │            │            │      │匙發動該車駛離該處│                  │              │          │
│    │            │            │      │而竊取得手        │                  │              │          │
├──┼──────┼──────┼───┼─────────┼─────────┼───────┼─────┤
│ 六 │九十四年十二│臺南縣關廟鄉│乙○○│趁該處大門未鎖，侵│無                │無            │刑法第三百│
│    │月二十八日上│東勢村旺萊路│（提出│入該處客廳物色財物│                  │              │零六條第一│
│    │午九時三十分│二一八號吳財│侵入住│，因乙○○自住處前│                  │              │項之侵入住│
│    │許（日間）  │中之住處    │宅及竊│方菜園返回入內當場│                  │              │宅罪、同法│
│    │            │            │盜告訴│發現，庚○○謊稱找│                  │              │第三百二十│
│    │            │            │）    │人後倉皇逃離，致未│                  │              │條第三項、│
│    │            │            │      │得手              │                  │              │第一項之竊│
│    │            │            │      │                  │                  │              │盜未遂罪  │
├──┼──────┼──────┼───┼─────────┼─────────┼───────┼─────┤
│ 七 │九十五年一月│臺南縣仁德鄉│丁○○│進入店內，趁店員周│丁○○所有皮包一只│無            │刑法第三百│
│    │二十七日晚上│仁德村中正路│（未提│文桓進入洗手間不知│（內含丁○○之國民│              │二十條第一│
│    │七時二十四分│二段一一一七│出告訴│之際，徒手竊取周文│身分證、汽車駕駛執│              │項之竊盜罪│
│    │許（夜間、營│號無人居住之│）    │桓置於該處椅子上之│照、全民健康保險卡│              │          │
│    │業時間）    │「世界電腦維│      │皮包一只（內含右列│、富邦銀行卡號五四│              │          │
│    │            │修店」內（周│      │財物）得手，旋逃離│000000000│              │          │
│    │            │文桓之工作地│      │該處，並持丁○○之│二四一０九號、三五│              │          │
│    │            │點）        │      │華僑銀行金融卡至自│000000000│              │          │
│    │            │            │      │動櫃員機前盜領存款│一二二０三號信用卡│              │          │
│    │            │            │      │得手（詳如附表編│、家樂福卡、華僑銀│              │          │
│    │            │            │      │號一）            │行金融卡、郵局金融│              │          │
│    │            │            │      │                  │卡、器官捐贈卡、警│              │          │
│    │            │            │      │                  │友證各一枚、ＮＯＫ│              │          │
│    │            │            │      │                  │ＩＡ牌六一０八型手│              │          │
│    │            │            │      │                  │機一支《內含０九三│              │          │
│    │            │            │      │                  │0000000號Ｓ│              │          │
│    │            │            │      │                  │ＩＭ卡一枚》、容量│              │          │
│    │            │            │      │                  │四十Ｇ電腦隨身硬碟│              │          │
│    │            │            │      │                  │一個、五十分白金鑽│              │          │
│    │            │            │      │                  │戒一枚及現金三萬元│              │          │
│    │            │            │      │                  │）                │              │          │
├──┼──────┼──────┼───┼─────────┼─────────┼───────┼─────┤
│ 八 │九十五年二月│臺南縣仁德鄉│巳○○│見店門敞開進入店內│巳○○所有技嘉牌、│無            │刑法第三百│
│    │二十一日上午│仁義村中正路│（未提│，趁四下無人之際，│型號Ｎ六０一號、價│              │二十條第一│
│    │十時四十分許│二段一０九０│出告訴│徒手竊取辦公桌上之│值約五萬元之筆記型│              │項之竊盜罪│
│    │（日間）    │號巳○○所經│）    │筆記型電腦一部得手│電腦一部          │              │          │
│    │            │營之「伊媚兒│      │                  │                  │              │          │
│    │            │服飾店」內  │      │                  │                  │              │          │
├──┼──────┼──────┼───┼─────────┼─────────┼───────┼─────┤
│ 九 │九十五年三月│臺南縣佳里鎮│子○○│見車牌號碼ＭＷＩ─│子○○所有車牌號碼│查獲時，扣得車│刑法第三百│
│    │四日下午一時│仁愛路一五０│（提出│六七二號重型機車鑰│ＭＷＩ─六七二號重│牌號碼ＭＷＩ─│二十條第一│
│    │（聲請書誤載│號前        │竊盜告│匙插於鎖孔有機可乘│型機車一臺、該車置│六七二號重型機│項之竊盜罪│
│    │為二時）許（│            │訴）  │，趁四下無人之際，│物箱內皮包一只（內│車一臺、鑰匙一│          │
│    │日間）      │            │      │發動該車駛離該處竊│含現金約三百元）  │串（均已發還黃│          │
│    │            │            │      │取得手，供己代步使│                  │美芬具領保管）│          │
│    │            │            │      │用，現金則花用殆盡│                  │              │          │
├──┼──────┼──────┼───┼─────────┼─────────┼───────┼─────┤
│ 十 │九十五年三月│臺南縣永康市│戊○○│趁該處大門未鎖，侵│戊○○所有深咖啡色│無            │刑法第三百│
│    │二十五日下午│大橋一街一三│（未提│入該處（侵入住宅部│皮包一只（內含林雪│              │二十條第一│
│    │一時三十分許│九巷十一號林│出告訴│分未據告訴）後，徒│芬及其夫陳炳南之國│              │項之竊盜罪│
│    │（日間）    │雪芬之住處  │）    │手竊取得手，旋逃離│民身分證、戊○○之│              │          │
│    │            │            │      │該處，並持戊○○之│全民健康保險卡、汽│              │          │
│    │            │            │      │台新銀行金融卡至自│車及機車之駕駛執照│              │          │
│    │            │            │      │動櫃員機前盜領存款│及行車執照、台新銀│              │          │
│    │            │            │      │得手（詳如附表編│行信用卡、新光銀行│              │          │
│    │            │            │      │號二）            │信用卡、中國信託銀│              │          │
│    │            │            │      │                  │行信用卡各一枚、台│              │          │
│    │            │            │      │                  │新銀行金融卡三枚、│              │          │
│    │            │            │      │                  │保險證照四枚、現金│              │          │
│    │            │            │      │                  │六萬元、美金五十元│              │          │
│    │            │            │      │                  │、面額一千元之新光│              │          │
│    │            │            │      │                  │三越百貨公司禮券一│              │          │
│    │            │            │      │                  │紙                │              │          │
├──┼──────┼──────┼───┼─────────┼─────────┼───────┼─────┤
│十一│九十五年四月│臺南縣仁德鄉│丑○○│見車牌號碼ＮＭ三─│丑○○所有價值二萬│查獲時，扣得車│刑法第三百│
│    │四日下午四時│太乙五街四十│（未提│六七九號重型機車鑰│元之車牌號碼ＮＭ三│牌號碼ＮＭ三─│二十條第一│
│    │三十分許（日│六號前      │出告訴│匙插於鎖孔有機可乘│─六七九號重型機車│六七九號重型機│項之竊盜罪│
│    │間）        │            │）    │，趁四下無人之際，│一臺、鑰匙一支    │車一臺、鑰匙一│          │
│    │            │            │      │發動該車駛離該處竊│                  │支（均已發還葉│          │
│    │            │            │      │取得手，供己代步使│                  │美雪具領保管）│          │
│    │            │            │      │用                │                  │              │          │
├──┼──────┼──────┼───┼─────────┼─────────┼───────┼─────┤
│十二│九十五年四月│臺南縣仁德鄉│蔡黃麗│見車牌號碼ＹＣＢ─│寅○○○所有價值三│查獲時，扣得車│刑法第三百│
│    │十一日中午十│上崙村德善路│美（未│０九二號重型機車鑰│萬元之車牌號碼ＹＣ│牌號碼ＹＣＢ─│二十條第一│
│    │二時許（日間│三０五巷十三│提出告│匙插於鎖孔有機可乘│Ｂ─０九二號重型機│─０九二號重型│項之竊盜罪│
│    │）          │弄一七六號前│訴）  │，趁四下無人之際，│車一輛、鑰匙四支  │機車一輛、鑰匙│          │
│    │            │            │      │發動該車駛離該處竊│                  │四支（均已發還│          │
│    │            │            │      │取得手，供己代步使│                  │寅○○○具領保│          │
│    │            │            │      │用                │                  │管）          │          │
├──┼──────┼──────┼───┼─────────┼─────────┼───────┼─────┤
│十三│九十五年四月│臺南縣永康市│壬○○│於夜間，見該車庫大│壬○○所有皮夾一只│查獲時，扣得台│刑法第三百│
│    │十二日晚上七│民族路一二六│（提出│門未鎖，趁四下無人│（內含壬○○之國民│新銀行卡號四三│二十一條第│
│    │時許（夜間）│巷三十號陳漱│竊盜告│之際侵入後，徒手竊│身分證、全民健康保│0000000│一項第一款│
│    │            │蓉住處旁相連│訴）  │取壬○○置於機車上│險卡、駕駛執照、台│0000000│之於夜間侵│
│    │            │接之車庫內  │      │包包內之皮夾一只（│新銀行卡號四三八０│號新光三越聯名│入住宅竊盜│
│    │            │            │      │內含右列財物）得手│000000000│信用卡、中國信│罪        │
│    │            │            │      │                  │二０七號新光三越聯│託銀行卡號四三│          │
│    │            │            │      │                  │名信用卡、中國信託│0000000│          │
│    │            │            │      │                  │銀行卡號四三一一九│0000000│          │
│    │            │            │      │                  │000000000│號臺北一０一聯│          │
│    │            │            │      │                  │二八號臺北一０一聯│名信用卡、中華│          │
│    │            │            │      │                  │名信用卡、中華銀行│銀行卡號五四五│          │
│    │            │            │      │                  │卡號0000000│0000000│          │
│    │            │            │      │                  │000000000│五六五一０七號│          │
│    │            │            │      │                  │號衣蝶聯名信用卡、│衣蝶聯名信用卡│          │
│    │            │            │      │                  │第一銀行卡號六二六│、第一銀行卡號│          │
│    │            │            │      │                  │00000000號│0000000│          │
│    │            │            │      │                  │金融卡、郵局卡號０│八一三八號金融│          │
│    │            │            │      │                  │000000000│卡、郵局卡號０│          │
│    │            │            │      │                  │二三七八號金融卡各│0000000│          │
│    │            │            │      │                  │一枚、現金一千餘元│二二二三七八號│          │
│    │            │            │      │                  │）                │金融卡各一枚（│          │
│    │            │            │      │                  │                  │均已發還壬○○│          │
│    │            │            │      │                  │                  │具領保管）    │          │
└──┴──────┴──────┴───┴─────────┴─────────┴───────┴─────┘
附表貳（行使偽造私文書及詐欺取財部分）：
┌──┬──────┬──────┬──────────────────────┬───────┬──────┐
│編號│時間（民國）│特約商店名稱│   行          為          方          式   │刷  卡  金  額│備        註│
│    │            │（刷卡地點）│                                            │（新臺幣：元）│            │
├──┼──────┼──────┼──────────────────────┼───────┼──────┤
│ 一 │九十四年十二│臺南縣關廟鄉│於左列時、地，未經己○○之同意及授權，擅持甫│三百元        │取得己○○信│
│    │月二十七日上│中山路二段二│竊得之己○○之國泰世華銀行卡號0000000│              │用卡之過程詳│
│    │午九時許    │三五號「統好│000000000號信用卡刷卡消費，並偽造洪│              │見附表壹編號│
│    │            │關廟加油站」│永長之簽名一枚於簽帳單，表示係己○○消費付款│              │四          │
│    │            │            │之意思，再將前揭偽造之私文書交還店員持以行使│              │            │
│    │            │            │，致店員陷於錯誤，誤認係己○○本人持卡消費，│              │            │
│    │            │            │而為其加油交付財物，足生損害於己○○、該特約│              │            │
│    │            │            │商店及國泰世華銀行                          │              │            │
├──┼──────┼──────┼──────────────────────┼───────┤            │
│ 二 │九十四年十二│臺南縣關廟鄉│於左列時、地，未經己○○之同意及授權，擅持甫│四萬六千二百一│            │
│    │月二十七日上│中央路二一五│竊得之己○○之國泰世華銀行卡號0000000│十二元        │            │
│    │午九時四十二│號「來德銀樓│000000000號信用卡刷卡消費，並偽造洪│              │            │
│    │分許        │」          │永長之簽名一枚於簽帳單，表示係己○○消費付款│              │            │
│    │            │            │之意思，再將前揭偽造之私文書交還店員持以行使│              │            │
│    │            │            │，致店員陷於錯誤，誤認係己○○本人持卡消費，│              │            │
│    │            │            │而交付黃金商品予庚○○，足生損害於己○○、該│              │            │
│    │            │            │特約商店及國泰世華銀行                      │              │            │
└──┴──────┴──────┴──────────────────────┴───────┴──────┘
附表（利用自動付款設備詐欺部分）：
┌──┬──────┬──────┬───┬─────────┬───────┬────────┐
│編號│時間（民國）│  地    點  │被害人│  行  為  方  式  │所  得  財  物│備            註│
│    │            │            │      │  （新臺幣：元）  │（新臺幣：元）│                │
├──┼──────┼──────┼───┼─────────┼───────┼────────┤
│ 一 │九十五年一月│臺南縣仁德鄉│丁○○│持甫竊得丁○○之華│現金共二萬六千│丁○○之華僑銀行│
│    │二十七日晚上│中山路五０一│（參附│僑銀行金融卡，輸入│元            │帳號０三七００二│
│    │七時五十二分│號「統一便利│表壹編│密碼，以此不正方法│              │00000000│
│    │許          │商店」內自動│號七）│，由自動櫃員機先後│              │號帳戶因而扣款二│
│    │            │櫃員機前    │      │領得現金二萬元及六│              │萬零六元、六千零│
│    │            │            │      │千元（均外加六元手│              │六元            │
│    │            │            │      │續費）            │              │                │
├──┼──────┼──────┼───┼─────────┼───────┼────────┤
│ 二 │九十五年三月│臺南縣仁德鄉│戊○○│持甫竊得戊○○之台│現金十萬元    │無              │
│    │二十五日下午│中山路二段四│（參附│新銀行金融卡，輸入│              │                │
│    │二時三十七分│二六號「全家│表壹編│背後所載密碼，以此│              │                │
│    │許          │便利商店」內│號十）│不正方法，由自動櫃│              │                │
│    │            │自動櫃員機前│      │員機領得現金十萬元│              │                │
└──┴──────┴──────┴───┴─────────┴───────┴────────┘


司法院資訊處製作；財團法人民間司法改革基金會備份。
